---
title: "第八周作业参考答案源代码"
author: ""
date: ""
output: 
  html_document:
    toc: true # table of content true
    toc_depth: 2  # upto three depths of headings (specified by #, ## and ###)
    toc_float: true
    number_sections: false
    theme: lumen
editor_options: 
  chunk_output_type: console
---
<style type="text/css">
body{
    margin: 0 auto;
    font-family: "Microsoft YaHei", arial,sans-serif;
    color: #444444;
    line-height: 1;
    padding: 30px;
}
@media screen and (min-width: 768px) {
    body {
        width: 748px;
        margin: 10px auto;
    }
}
h1, h2, h3, h4 {
    color: #111111;
    font-weight: 400;
    margin-top: 1em;
}

h1, h2, h3, h4, h5 {
	font-family: Georgia, Palatino, serif;
}
h1, h2, h3, h4, h5, p , dl{
    margin-bottom: 16px;
    padding: 0;
}
h1 {
    font-size: 48px;
    line-height: 54px;
}
h2 {
    font-size: 36px;
    line-height: 42px;
}
h1, h2 {
    border-bottom: 1px solid #EFEAEA;
    padding-bottom: 10px;
}
h3 {
    font-size: 24px;
    line-height: 30px;
}
h4 {
    font-size: 21px;
    line-height: 26px;
}
h5 {
    font-size: 18px;
    list-style: 23px;
}
a {
    color: #0099ff;
    margin: 0;
    padding: 0;
    vertical-align: baseline;
}
a:hover {
    text-decoration: none;
    color: #ff6600;
}
a:visited {
    /*color: purple;*/
}
ul, ol {
    padding: 0;
    padding-left: 24px;
    margin: 0;
}
li {
    line-height: 24px;
}
p, ul, ol {
    font-size: 16px;
    line-height: 24px;
}

ol ol, ul ol {
    list-style-type: lower-roman;
}

/*pre {
    padding: 0px 24px;
    max-width: 800px;
    white-space: pre-wrap;
}
code {
    font-family: Consolas, Monaco, Andale Mono, monospace;
    line-height: 1.5;
    font-size: 13px;
}*/

code, pre {
    border-radius: 3px;
    background-color:#f7f7f7;
    color: inherit;
}

code {
    font-family: Consolas, Monaco, Andale Mono, monospace;
    margin: 0 2px;
}

pre {
    line-height: 1.7em;
    overflow: auto;
    padding: 6px 10px;
    border-left: 5px solid #6CE26C;
}

pre > code {
    border: 0;
    display: inline;
    max-width: initial;
    padding: 0;
    margin: 0;
    overflow: initial;
    line-height: inherit;
    font-size: .85em;
    white-space: pre;
    background: 0 0;

}

code {
    color: #666555;
}


/** markdown preview plus 对于代码块的处理有些问题, 所以使用统一的颜色 */
/*code .keyword {
  color: #8959a8;
}

code .number {
  color: #f5871f;
}

code .comment {
  color: #998
}*/

aside {
    display: block;
    float: right;
    width: 390px;
}
blockquote {
    border-left:.5em solid #eee;
    padding: 0 0 0 2em;
    margin-left:0;
}
blockquote  cite {
    font-size:14px;
    line-height:20px;
    color:#bfbfbf;
}
blockquote cite:before {
    content: '\2014 \00A0';
}

blockquote p {
    color: #666;
}

pre, code, tt {

  font-size: 16px;

  font-family: Consolas, "Liberation Mono", Courier, monospace;

}

 

code, tt {

  margin: 0 0px;

  padding: 0px 0px;

  white-space: nowrap;

  border: 1px solid #eaeaea;

  background-color: #f8f8f8;

  border-radius: 3px;

}

 

pre>code {

  margin: 0;

  padding: 0;

  white-space: pre;

  color: #338000;

  border: none;

  background: transparent;

 

}

 

pre {

  background-color: #f8f8f8;

  border: 1px solid #ccc;

  font-size: 16px;

  line-height: 19px;

  overflow: auto;

  padding: 6px 10px;

  border-radius: 3px;

}

 

pre code, pre tt {

  background-color: transparent;

  border: none;

}

/* QUOTES

=============================================================================*/

 

blockquote {

  border-left: 4px solid #DDD;

  padding: 0 15px;

  color: #777;

}

 

blockquote>:first-child {

  margin-top: 0px;

}

 

blockquote>:last-child {

  margin-bottom: 0px;

}

 

/* HORIZONTAL RULES

=============================================================================*/

 

hr {

  clear: both;

  margin: 15px 0;

  height: 0px;

  overflow: hidden;

  border: none;

  background: transparent;

  border-bottom: 4px solid #ddd;

  padding: 0;

}

 


hr {
    text-align: left;
    color: #999;
    height: 2px;
    padding: 0;
    margin: 16px 0;
    background-color: #e7e7e7;
    border: 0 none;
}

dl {
    padding: 0;
}

dl dt {
    padding: 10px 0;
    margin-top: 16px;
    font-size: 1em;
    font-style: italic;
    font-weight: bold;
}

dl dd {
    padding: 0 16px;
    margin-bottom: 16px;
}

dd {
    margin-left: 0;
}

/* Code below this line is copyright Twitter Inc. */

button,
input,
select,
textarea {
    font-size: 100%;
    margin: 0;
    vertical-align: baseline;
    *vertical-align: middle;
}
button, input {
    line-height: normal;
    *overflow: visible;
}
button::-moz-focus-inner, input::-moz-focus-inner {
    border: 0;
    padding: 0;
}
button,
input[type="button"],
input[type="reset"],
input[type="submit"] {
    cursor: pointer;
    -webkit-appearance: button;
}
input[type=checkbox], input[type=radio] {
    cursor: pointer;
}
/* override default chrome & firefox settings */
input:not([type="image"]), textarea {
    -webkit-box-sizing: content-box;
    -moz-box-sizing: content-box;
    box-sizing: content-box;
}

input[type="search"] {
    -webkit-appearance: textfield;
    -webkit-box-sizing: content-box;
    -moz-box-sizing: content-box;
    box-sizing: content-box;
}
input[type="search"]::-webkit-search-decoration {
    -webkit-appearance: none;
}
label,
input,
select,
textarea {
    font-family: "Helvetica Neue", Helvetica, Arial, sans-serif;
    font-size: 13px;
    font-weight: normal;
    line-height: normal;
    margin-bottom: 18px;
}
input[type=checkbox], input[type=radio] {
    cursor: pointer;
    margin-bottom: 0;
}
input[type=text],
input[type=password],
textarea,
select {
    display: inline-block;
    width: 210px;
    padding: 4px;
    font-size: 13px;
    font-weight: normal;
    line-height: 18px;
    height: 18px;
    color: #808080;
    border: 1px solid #ccc;
    -webkit-border-radius: 3px;
    -moz-border-radius: 3px;
    border-radius: 3px;
}
select, input[type=file] {
    height: 27px;
    line-height: 27px;
}
textarea {
    height: auto;
}
/* grey out placeholders */
:-moz-placeholder {
    color: #bfbfbf;
}
::-webkit-input-placeholder {
    color: #bfbfbf;
}
input[type=text],
input[type=password],
select,
textarea {
    -webkit-transition: border linear 0.2s, box-shadow linear 0.2s;
    -moz-transition: border linear 0.2s, box-shadow linear 0.2s;
    transition: border linear 0.2s, box-shadow linear 0.2s;
    -webkit-box-shadow: inset 0 1px 3px rgba(0, 0, 0, 0.1);
    -moz-box-shadow: inset 0 1px 3px rgba(0, 0, 0, 0.1);
    box-shadow: inset 0 1px 3px rgba(0, 0, 0, 0.1);
}
input[type=text]:focus, input[type=password]:focus, textarea:focus {
    outline: none;
    border-color: rgba(82, 168, 236, 0.8);
    -webkit-box-shadow: inset 0 1px 3px rgba(0, 0, 0, 0.1), 0 0 8px rgba(82, 168, 236, 0.6);
    -moz-box-shadow: inset 0 1px 3px rgba(0, 0, 0, 0.1), 0 0 8px rgba(82, 168, 236, 0.6);
    box-shadow: inset 0 1px 3px rgba(0, 0, 0, 0.1), 0 0 8px rgba(82, 168, 236, 0.6);
}
/* buttons */
button {
    display: inline-block;
    padding: 4px 14px;
    font-family: "Helvetica Neue", Helvetica, Arial, sans-serif;
    font-size: 13px;
    line-height: 18px;
    -webkit-border-radius: 4px;
    -moz-border-radius: 4px;
    border-radius: 4px;
    -webkit-box-shadow: inset 0 1px 0 rgba(255, 255, 255, 0.2), 0 1px 2px rgba(0, 0, 0, 0.05);
    -moz-box-shadow: inset 0 1px 0 rgba(255, 255, 255, 0.2), 0 1px 2px rgba(0, 0, 0, 0.05);
    box-shadow: inset 0 1px 0 rgba(255, 255, 255, 0.2), 0 1px 2px rgba(0, 0, 0, 0.05);
    background-color: #0064cd;
    background-repeat: repeat-x;
    background-image: -khtml-gradient(linear, left top, left bottom, from(#049cdb), to(#0064cd));
    background-image: -moz-linear-gradient(top, #049cdb, #0064cd);
    background-image: -ms-linear-gradient(top, #049cdb, #0064cd);
    background-image: -webkit-gradient(linear, left top, left bottom, color-stop(0%, #049cdb), color-stop(100%, #0064cd));
    background-image: -webkit-linear-gradient(top, #049cdb, #0064cd);
    background-image: -o-linear-gradient(top, #049cdb, #0064cd);
    background-image: linear-gradient(top, #049cdb, #0064cd);
    color: #fff;
    text-shadow: 0 -1px 0 rgba(0, 0, 0, 0.25);
    border: 1px solid #004b9a;
    border-bottom-color: #003f81;
    -webkit-transition: 0.1s linear all;
    -moz-transition: 0.1s linear all;
    transition: 0.1s linear all;
    border-color: #0064cd #0064cd #003f81;
    border-color: rgba(0, 0, 0, 0.1) rgba(0, 0, 0, 0.1) rgba(0, 0, 0, 0.25);
}
button:hover {
    color: #fff;
    background-position: 0 -15px;
    text-decoration: none;
}
button:active {
    -webkit-box-shadow: inset 0 3px 7px rgba(0, 0, 0, 0.15), 0 1px 2px rgba(0, 0, 0, 0.05);
    -moz-box-shadow: inset 0 3px 7px rgba(0, 0, 0, 0.15), 0 1px 2px rgba(0, 0, 0, 0.05);
    box-shadow: inset 0 3px 7px rgba(0, 0, 0, 0.15), 0 1px 2px rgba(0, 0, 0, 0.05);
}
button::-moz-focus-inner {
    padding: 0;
    border: 0;
}
table {
    *border-collapse: collapse; /* IE7 and lower */
    border-spacing: 0;
    width: 100%;
}
table {
    border: solid #ccc 1px;
    -moz-border-radius: 6px;
    -webkit-border-radius: 6px;
    border-radius: 6px;
    /*-webkit-box-shadow: 0 1px 1px #ccc;
    -moz-box-shadow: 0 1px 1px #ccc;
    box-shadow: 0 1px 1px #ccc;   */
}
table tr:hover {
    background: #fbf8e9;
    -o-transition: all 0.1s ease-in-out;
    -webkit-transition: all 0.1s ease-in-out;
    -moz-transition: all 0.1s ease-in-out;
    -ms-transition: all 0.1s ease-in-out;
    transition: all 0.1s ease-in-out;
}
table td, .table th {
    border-left: 1px solid #ccc;
    border-top: 1px solid #ccc;
    padding: 10px;
    text-align: left;
}

table th {
    background-color: #dce9f9;
    background-image: -webkit-gradient(linear, left top, left bottom, from(#ebf3fc), to(#dce9f9));
    background-image: -webkit-linear-gradient(top, #ebf3fc, #dce9f9);
    background-image:    -moz-linear-gradient(top, #ebf3fc, #dce9f9);
    background-image:     -ms-linear-gradient(top, #ebf3fc, #dce9f9);
    background-image:      -o-linear-gradient(top, #ebf3fc, #dce9f9);
    background-image:         linear-gradient(top, #ebf3fc, #dce9f9);
    /*-webkit-box-shadow: 0 1px 0 rgba(255,255,255,.8) inset;
    -moz-box-shadow:0 1px 0 rgba(255,255,255,.8) inset;
    box-shadow: 0 1px 0 rgba(255,255,255,.8) inset;*/
    border-top: none;
    text-shadow: 0 1px 0 rgba(255,255,255,.5);
    padding: 5px;
}

table td:first-child, table th:first-child {
    border-left: none;
}

table th:first-child {
    -moz-border-radius: 6px 0 0 0;
    -webkit-border-radius: 6px 0 0 0;
    border-radius: 6px 0 0 0;
}
table th:last-child {
    -moz-border-radius: 0 6px 0 0;
    -webkit-border-radius: 0 6px 0 0;
    border-radius: 0 6px 0 0;
}
table th:only-child{
    -moz-border-radius: 6px 6px 0 0;
    -webkit-border-radius: 6px 6px 0 0;
    border-radius: 6px 6px 0 0;
}
table tr:last-child td:first-child {
    -moz-border-radius: 0 0 0 6px;
    -webkit-border-radius: 0 0 0 6px;
    border-radius: 0 0 0 6px;
}
table tr:last-child td:last-child {
    -moz-border-radius: 0 0 6px 0;
    -webkit-border-radius: 0 0 6px 0;
    border-radius: 0 0 6px 0;
}

#TOC {
  left: 60px;
  margin: 20px 0px 10px 0px;
}

.main-container {
  max-width: 1800px;
  margin-left: -220px;
  margin-right: -205px;
}

options(width = 600px)

</style>


#3.2 分位数检验

##(1)画出分组箱线图

```{r warning=FALSE, message=FALSE}
#A品牌和B品牌的零售价格数据
A <- c(698, 688, 675, 656, 655, 648, 640, 639, 620)
B <- c(780, 754, 740, 712, 693, 680, 621)
AB <- c(A,B)

#A样本的样本量
l_A <- length(A)
#B样本的样本量
l_B <- length(B)
#混合样本的样本量
l_AB <- length(AB)

#构建包含样本的数据框
#第一列为因子类型，表示样本来自A品牌或B品牌
#第二列为样本值，表示A品牌和B品牌的零售价格数据
samp_df <- data.frame(
  brand = as.factor(c(rep("A", l_A), rep("B", l_B))),
  price = c(A, B)
)

library(ggplot2)
library(hrbrthemes)
#画出A品牌和B品牌的零售价格的分组箱线图
ggplot(samp_df, aes(x = brand, y = price)) +
  geom_boxplot(fill = "grey") +
  theme_minimal() +
  labs(x = "品牌", y = "零售价格", 
       title = "A品牌和B品牌的零售价格的分组箱线图")
```


##(2)0.25分位数的检验

假设：

原假设和备择假设为

$H_0: Q_{X,0.25}=Q_{Y,0.25}$ vs $H_1: Q_{X,0.25}≠Q_{Y,0.25}$

检验过程：

```{r warning=FALSE, message=FALSE}
#混合样本的0.25分位数
Q1 <- quantile(AB, 0.25)

#混合样本中大于0.25分位数的样本点的个数
t_25 <- sum(AB>Q1)

#A样本中大于0.25分位数的样本点的个数
A_big_25 <- sum(A>Q1)


#A和B按照分布在Q.25两侧计数表
count_table_25 <- matrix(c(A_big_25, l_A-A_big_25, l_A, t_25-A_big_25, l_B-(t_25-A_big_25), l_B, t_25, l_AB-t_25, l_AB), 3, 3)
colnames(count_table_25) <- c("A", "B", "A+B")
rownames(count_table_25) <- c(">Q.25", "<Q.25", "TOTAL")
#显示列联表
knitr::kable(count_table_25, format = "html")


#超几何分布计算0.25分位数检验的p值
p_25 <- 2*phyper(A_big_25, l_A, l_B, t_25)
p_25


```

决策：

p>0.05，不能拒绝原假设，没有充足的证据认为A品牌和B品牌的0.25分位数有差异。

解释：

从列联表可以看到，A中大于混合样本0.25分位数的样本点个数与B中的相同（均为6）；

从分组箱线图可以看到，与中位数的差距和0.75分位数的差距相比，A和B的0.25分位数的差距相对小一些。

结合检验的p值，得出没有充足的证据认为A品牌和B品牌的0.25分位数有差异的结论。

##(3)0.75分位数的检验

假设：

原假设和备择假设为

$H_0: Q_{X,0.75}=Q_{Y,0.75}$ vs $H_1: Q_{X,0.75}≠Q_{Y,0.75}$

检验过程：

```{r warning=FALSE, message=FALSE}
#混合样本的0.25分位数
Q3 <- quantile(AB, 0.75)
#混合样本中大于0.25分位数的样本点的个数
t_75 <- sum(AB>Q3)

#A样本中大于0.25分位数的样本点的个数
A_big_75 <- sum(A>Q3)
#A样本的样本量
l_A_75 <- length(A)
#B样本的样本量
l_B_75 <- length(B)
#混合样本的样本量
l_AB_75 <- length(AB)

#A和B按照分布在Q.75两侧计数表
count_table_75 <- matrix(c(A_big_75, l_A-A_big_75, l_A, t_75-A_big_75, l_B-(t_75-A_big_75), l_B, t_75, l_AB-t_75, l_AB), 3, 3)
colnames(count_table_75) <- c("A", "B", "A+B")
rownames(count_table_75) <- c(">Q.75", "<Q.75", "TOTAL")
#显示列联表
knitr::kable(count_table_75, format = "html")

#超几何分布计算0.75分位数检验的p值
p2 <- 2*phyper(A_big_75, l_A, l_B, t_75)
p2
```

决策：

p<0.05，拒绝原假设，认为A品牌和B品牌的0.75分位数有差异。

解释：

从列联表可以看到，A中大于混合样本0.75分位数的样本点个数为0个，而B中为4个，A中大于混合样本0.75分位数的样本点个数明显小于B中的；

从分组箱线图可以看到，A和B的0.75分位数差距较大，A的0.75分位数小于B。

结合检验的p值，得出认为A品牌和B品牌的0.75分位数有差异的结论。

#3.4 课时差别

##(1)讲课的课时的差别

假定A学院和B学院教师一年的课时量的的总体分布有类似形状，

即样本$X_1,X_2,...,X_m \sim F(x)$和$Y_1,Y_2,...,Y_m \sim F(x-\Delta)$

原假设与备择假设为

$H_0: \Delta = 0$ vs $H_1: \Delta ≠ 0$

$\Delta$表示两样本位置参数的差异，

在此题中即为两个学院教师讲课的课时的差别。

使用Wilcoxon秩和检验。

```{r warning=FALSE, message=FALSE}
A_teach <- c(221, 166, 156, 186, 130, 129, 103, 134, 199, 121, 265, 150, 158, 242, 243, 198, 138, 117)
B_teach  <- c(488, 593, 507, 428, 807, 342, 512, 350, 672, 589, 665, 549, 451, 492, 514, 391, 366, 469)

#进行wilcoxon检验
wilcox.test(B_teach , A_teach)
#p值为2.204e-10，拒绝原假设，即认为为两个学院教师讲课的课时不同。

#估计两个学院教师讲课的课时的差别，即Δ
est_diff_wil <- wilcox.test(B_teach, A_teach, conf.int = TRUE)$estimate
est_diff_wil
```

p<0.05，拒绝原假设，即认为为两个学院教师讲课的课时不同。

使用Wilcoxon估计得到的两个学院教师讲课的课时的差别是331.5。

##(2)完成讲课任务的情况不类似

原假设和备择假设为

$H_0: Median_A=Median_B$ vs $H_1: Median_A≠Median_B$

使用Brown-Mood中位数检验。

采用超几何分布和用RVAideMemoire包中的mood.medtest()函数两种方法计算p值，得到的p值相同，结论一致。

###方法一：根据超几何分布计算p值

```{r warning=FALSE, message=FALSE}

#混合样本
AB_teach <- c(A_teach, B_teach)
#混合样本的中位数
M_AB_teach  <- median(AB_teach)
#混合样本中大于中位数的样本点的个数
t_teach <- sum(AB_teach>M_AB_teach)

#A样本中大于中位数的样本点的个数
A_big_teach <- sum(A_teach>M_AB_teach)
#A样本的样本量
l_A_teach <- length(A_teach)
#B样本的样本量
l_B_teach <- length(B_teach)
#混合样本的样本量
l_AB_teach <- length(AB_teach)

#A和B按照分布在中位数两侧计数表
count_table_teach <- matrix(c(A_big_teach, l_A_teach-A_big_teach, l_A_teach, t_teach-A_big_teach, l_B-(t_teach-A_big_teach), l_B_teach, t_teach, l_AB_teach-t_teach, l_AB_teach), 3, 3)
colnames(count_table_teach) <- c("A", "B", "A+B")
rownames(count_table_teach) <- c(">M_AB", "<M_AB", "TOTAL")
#显示列联表
knitr::kable(count_table_teach, format = "html")

#运用超几何分布计算Brown-Mood中位数检验的p值
#p值为2.203824e-10，拒绝原假设
p_BM_medi <- 2*phyper(A_big_teach, l_A_teach, l_B_teach, t_teach)
p_BM_medi
```

###方法二，使用RVAideMemoire包中的mood.medtest()函数进行检验

```{r warning=FALSE, message=FALSE}
AB_value <- AB_teach
#因子类型，表示A学院或B学院
AB_school <- as.factor(c(rep("A", l_A_teach),rep("B", l_B_teach)))
library(RVAideMemoire)
#使用RVAideMemoire包中的mood.medtest()函数进行检验
#p值为2.204e-10，拒绝原假设
mood.medtest(AB_value~AB_school)
```

两种方法计算得到的p值相等，p<0.05，拒绝原假设，认为两个学院教师完成讲课任务的情况不类似。


#3.7.4 三种估计

##(1)点图

```{r warning=FALSE, message=FALSE}
set.seed(1)
#抽样
x <- log(rf(20,1,0.25))
y <- log(rf(20,1,0.25)) + 7


#构建数据框
#第一列为x和y的样本值，第二列为0或1，0表示来自样本x，1表示来自样本y
df <- data.frame(value = c(x, y), sample = c(rep(0, 20),rep(1, 20)))

#画出点图
#构建数据框用于画图
#第一列为x和y的样本值，第二列为因子类型，表示来自x样本或y样本
df_plot <- data.frame(sample = as.factor(c(rep("x", 20),rep("y", 20))), value = c(x, y))
library(ggplot2)
library(hrbrthemes)
library(Hmisc)
#画出点图
p <- ggplot(df_plot, aes(x = sample, y = value)) + 
   geom_dotplot(binaxis='y', stackdir='center', binwidth = 1)+
   theme_ipsum()
p <- p + 
#增加均值线，颜色为红色
  stat_summary(fun = "mean", geom = "crossbar", 
             mapping = aes(ymin = ..y.., ymax = ..y..), width = 0.2, color="red") +
#增加中位数线，颜色为橙色
  stat_summary(fun = "median", geom = "crossbar", 
             mapping = aes(ymin = ..y.., ymax = ..y..), width = 0.2, color="orange") +
  labs(x = "样本", y = "样本的值", title = "样本x和样本y的点图的对比")
p
```

##(2)Δ的估计

通过相应的函数求解估计值和估计的方差。

```{r warning=FALSE, message=FALSE}
library(npsm)
library(Rfit)
#LS（最小方差）估计
est_LS <- coef(summary(lm(value~sample, data = df)))[2,1]
est_LS


#LS估计的标准误
est_LS_se <- coef(summary(lm(value~sample, data = df)))[2,2]
est_LS_se

#wilcoxon估计
#用wilcox.test()函数估计
est_wil <- wilcox.test(y, x, conf.int = TRUE)$estimate
est_wil


#或者用rfit()函数估计
est_wil_rfit <- coef(summary(rfit(value~sample, data = df)))[2,1]
est_wil_rfit

#wilcoxon估计的标准误
est_wil_se <- coef(summary(rfit(value~sample, data = df)))[2,2]
est_wil_se

#bentscores1适用于右偏分布
library(npsm)
#用rank.test()函数估计
est_bent <- rank.test(x, y, scores = bentscores1, conf.int = TRUE)$estimate
est_bent

library(Rfit)
#或者用rfit()函数估计
est_bent_rfit <- coef(summary(rfit(value~sample, data = df, scores = bentscores1)))[2,1]
est_bent_rfit

#bentscores1计分估计的标准误
est_bent_se <- coef(summary(rfit(value~sample, data = df, scores = bentscores1)))[2,2]
est_bent_se

#输出结果
est <- data.frame("LS估计" = c(est_LS, est_LS_se), 
  "wilcoxon估计" = c(est_wil_rfit, est_wil_se), 
  "bentscores1计分估计" = c(est_bent_rfit, est_bent_se))
row.names(est) <- c("估计值", "标准误")
knitr::kable(est, format = "html")
```



#3.7.5 经验ARE

通过多次抽样，计算三种估计之间的经验ARE。

这里，两个估计之间的经验ARE是其均方误差之比，即

$$
\operatorname{ARE}\left(\widehat{\Delta}_{1}, \widehat{\Delta}_{2}\right)=\frac{MSE_{2}}{MSE_{1}}=
\frac{bias_{2}^{2}+\sigma_{2}^{2}}{bias_{1}^{2}+\sigma_{1}^{2}}
$$

如果这一比值小于1，则$\widehat{\Delta}_{2}$ 比 $\widehat{\Delta}_{1}$ 更有效。

```{r warning=FALSE, message=FALSE}
set.seed(1234)
x <- log(rf(20,1,0.25))
y <- log(rf(20,1,0.25)) + 7
library(npsm)
#抽样次数为nsims次
nsims <- 10000
#记录每次抽样得到的LS,wilcoxon,bentscore1的估计值
est_LS_sim <- rep(0,nsims)
est_wil_sim <- rep(0,nsims)
est_bent_sim <- rep(0,nsims)

for(i in 1:nsims){
  x <- log(rf(20,1,0.25))
  y <- log(rf(20,1,0.25)) + 7
#LS估计
  est_LS_sim[i] <- coef(summary(lm(value~sample, data = df)))[2,1]
#wilcoxon估计
  est_wil_sim[i] <- wilcox.test(y, x, conf.int = TRUE)$estimate
#bentscores1计分估计
  est_bent_sim[i] <- rank.test(x, y, scores = bentscores1, conf.int = TRUE)$estimate
}

#Δ的真实值
delta_true <- 7

#计算三种估计量的均方误差
#均方误差等于估计量偏差的平方加估计量的方差
MSE_LS_sim <- (mean(est_LS_sim)-delta_true)^2+var(est_LS_sim)
MSE_wil_sim <- (mean(est_wil_sim)-delta_true)^2+var(est_wil_sim)
MSE_bent_sim <- (mean(est_bent_sim)-delta_true)^2+var(est_bent_sim)
#LS估计的均方误差
MSE_LS_sim
#wilcoxon估计的均方误差
MSE_wil_sim
#bentscores1计分估计的均方误差
MSE_bent_sim
#输出三种估计的均方误差的结果
MSE_sim <- data.frame("LS估计" = c(MSE_LS_sim), 
  "wilcoxon估计" = c(MSE_wil_sim), 
  "bentscores1计分估计" = c(MSE_bent_sim))
row.names(MSE_sim) <- c("均方误差")
knitr::kable(MSE_sim, format = "html")


#计算估计量之间的经验ARE
#根据定义，估计1与估计2的ARE小于1，表示估计2比估计1更有效
ARE_LS_wil <- MSE_wil_sim/MSE_LS_sim
#LS估计与wilcoxon估计的ARE小于1，表示wilcoxon估计比LS估计更有效
ARE_LS_wil

ARE_LS_bent <- MSE_bent_sim/MSE_LS_sim
#LS估计与bentscores1计分估计的ARE小于1，表示bentscores1计分估计比LS估计更有效
ARE_LS_bent

#wilcoxon估计与bentscores1计分估计的ARE小于1，表示bentscores1计分估计比wilcoxon估计更有效
ARE_wil_bent <- MSE_bent_sim/MSE_wil_sim
ARE_wil_bent

#输出三种估计之间的经验ARE
ARE_empi <- data.frame("LS与wilcoxon" = c(ARE_LS_wil), 
  "LS与bentscores1" = c(ARE_LS_bent), 
  "wilcoxon与bentscores1" = c(ARE_wil_bent))
row.names(ARE_empi) <- c("经验ARE")
knitr::kable(ARE_empi, format = "html")
```

因此，由三种估计之间的经验ARE，三种估计中最有效的是bentscores1计分估计，次之是wilcoxon估计，有效性最低的是LS估计。

