---
title: "4.4_4.5_1"
author: "张嘉辰"
date: "2020年11月25日"
output: 
  html_document:
    toc: true 
    toc_depth: 4
    toc_float: true
    number_sections: false
    theme: lumen
editor_options: 
  chunk_output_type: console
---
<style type="text/css">
body{
    margin: 0 auto;
    font-family: "Microsoft YaHei", arial,sans-serif;
    color: #444444;
    line-height: 1;
    padding: 30px;
}
@media screen and (min-width: 768px) {
    body {
        width: 748px;
        margin: 10px auto;
    }
}
h1, h2, h3, h4 {
    color: #111111;
    font-weight: 400;
    margin-top: 1em;
}

h1, h2, h3, h4, h5 {
	font-family: Georgia, Palatino, serif;
}
h1, h2, h3, h4, h5, p , dl{
    margin-bottom: 16px;
    padding: 0;
}
h1 {
    font-size: 52px;
    line-height: 55px;
}
h2 {
    font-size: 37px;
    line-height: 42px;
}
h1, h2 {
    border-bottom: 1px solid #EFEAEA;
    padding-bottom: 10px;
}
h3 {
    font-size: 30px;
    line-height: 31px;
}
h4 {
    font-size: 25px;
    line-height: 26px;
}
h5 {
    font-size: 18px;
    list-style: 23px;
}
a {
    color: #0099ff;
    margin: 0;
    padding: 0;
    vertical-align: baseline;
}
a:hover {
    text-decoration: none;
    color: #ff6600;
}
a:visited {
    /*color: purple;*/
}
ul, ol {
    padding: 0;
    padding-left: 24px;
    margin: 0;
}
li {
    line-height: 24px;
}
p, ul, ol {
    font-size: 16px;
    line-height: 24px;
}

ol ol, ul ol {
    list-style-type: lower-roman;
}

/*pre {
    padding: 0px 24px;
    max-width: 800px;
    white-space: pre-wrap;
}
code {
    font-family: Consolas, Monaco, Andale Mono, monospace;
    line-height: 1.5;
    font-size: 13px;
}*/

code, pre {
    border-radius: 3px;
    background-color:#f7f7f7;
    color: inherit;
}

code {
    font-family: Consolas, Monaco, Andale Mono, monospace;
    margin: 0 2px;
}

pre {
    line-height: 1.7em;
    overflow: auto;
    padding: 6px 10px;
    border-left: 4px solid #6CE26C;
}

pre > code {
    border: 0;
    display: inline;
    max-width: initial;
    padding: 0;
    margin: 0;
    overflow: initial;
    line-height: inherit;
    font-size: .85em;
    white-space: pre;
    background: 0 0;

}

code {
    color: #666555;
}


/** markdown preview plus 对于代码块的处理有些问题, 所以使用统一的颜色 */
/*code .keyword {
  color: #8959a8;
}

code .number {
  color: #f5871f;
}

code .comment {
  color: #998
}*/

aside {
    display: block;
    float: right;
    width: 390px;
}
blockquote {
    border-left:.5em solid #eee;
    padding: 0 0 0 2em;
    margin-left:0;
}
blockquote  cite {
    font-size:14px;
    line-height:20px;
    color:#bfbfbf;
}
blockquote cite:before {
    content: '\2014 \00A0';
}

blockquote p {
    color: #666;
}

pre, code, tt {

  font-size: 16px;

  font-family: Consolas, "Liberation Mono", Courier, monospace;

}

 

code, tt {

  margin: 0 0px;

  padding: 0px 0px;

  white-space: nowrap;

  border: 1px solid #eaeaea;

  background-color: #f8f8f8;

  border-radius: 3px;

}

 

pre>code {

  margin: 0;

  padding: 0;

  white-space: pre;

  color: #338000;

  border: none;

  background: transparent;

 

}

 

pre {

  background-color: #f8f8f8;

  border: 1px solid #ccc;

  font-size: 16px;

  line-height: 19px;

  overflow: auto;

  padding: 6px 10px;

  border-radius: 3px;

}

 

pre code, pre tt {

  background-color: transparent;

  border: none;

}

/* QUOTES

=============================================================================*/

 

blockquote {

  border-left: 4px solid #DDD;

  padding: 0 15px;

  color: #777;

}

 

blockquote>:first-child {

  margin-top: 0px;

}

 

blockquote>:last-child {

  margin-bottom: 0px;

}

 

/* HORIZONTAL RULES

=============================================================================*/

 

hr {

  clear: both;

  margin: 15px 0;

  height: 0px;

  overflow: hidden;

  border: none;

  background: transparent;

  border-bottom: 4px solid #ddd;

  padding: 0;

}

 


hr {
    text-align: left;
    color: #999;
    height: 2px;
    padding: 0;
    margin: 16px 0;
    background-color: #e7e7e7;
    border: 0 none;
}

dl {
    padding: 0;
}

dl dt {
    padding: 10px 0;
    margin-top: 16px;
    font-size: 1em;
    font-style: italic;
    font-weight: bold;
}

dl dd {
    padding: 0 16px;
    margin-bottom: 16px;
}

dd {
    margin-left: 0;
}

/* Code below this line is copyright Twitter Inc. */

button,
input,
select,
textarea {
    font-size: 100%;
    margin: 0;
    vertical-align: baseline;
    *vertical-align: middle;
}
button, input {
    line-height: normal;
    *overflow: visible;
}
button::-moz-focus-inner, input::-moz-focus-inner {
    border: 0;
    padding: 0;
}
button,
input[type="button"],
input[type="reset"],
input[type="submit"] {
    cursor: pointer;
    -webkit-appearance: button;
}
input[type=checkbox], input[type=radio] {
    cursor: pointer;
}
/* override default chrome & firefox settings */
input:not([type="image"]), textarea {
    -webkit-box-sizing: content-box;
    -moz-box-sizing: content-box;
    box-sizing: content-box;
}

input[type="search"] {
    -webkit-appearance: textfield;
    -webkit-box-sizing: content-box;
    -moz-box-sizing: content-box;
    box-sizing: content-box;
}
input[type="search"]::-webkit-search-decoration {
    -webkit-appearance: none;
}
label,
input,
select,
textarea {
    font-family: "Helvetica Neue", Helvetica, Arial, sans-serif;
    font-size: 13px;
    font-weight: normal;
    line-height: normal;
    margin-bottom: 18px;
}
input[type=checkbox], input[type=radio] {
    cursor: pointer;
    margin-bottom: 0;
}
input[type=text],
input[type=password],
textarea,
select {
    display: inline-block;
    width: 210px;
    padding: 4px;
    font-size: 13px;
    font-weight: normal;
    line-height: 18px;
    height: 18px;
    color: #808080;
    border: 1px solid #ccc;
    -webkit-border-radius: 3px;
    -moz-border-radius: 3px;
    border-radius: 3px;
}
select, input[type=file] {
    height: 27px;
    line-height: 27px;
}
textarea {
    height: auto;
}
/* grey out placeholders */
:-moz-placeholder {
    color: #bfbfbf;
}
::-webkit-input-placeholder {
    color: #bfbfbf;
}
input[type=text],
input[type=password],
select,
textarea {
    -webkit-transition: border linear 0.2s, box-shadow linear 0.2s;
    -moz-transition: border linear 0.2s, box-shadow linear 0.2s;
    transition: border linear 0.2s, box-shadow linear 0.2s;
    -webkit-box-shadow: inset 0 1px 3px rgba(0, 0, 0, 0.1);
    -moz-box-shadow: inset 0 1px 3px rgba(0, 0, 0, 0.1);
    box-shadow: inset 0 1px 3px rgba(0, 0, 0, 0.1);
}
input[type=text]:focus, input[type=password]:focus, textarea:focus {
    outline: none;
    border-color: rgba(82, 168, 236, 0.8);
    -webkit-box-shadow: inset 0 1px 3px rgba(0, 0, 0, 0.1), 0 0 8px rgba(82, 168, 236, 0.6);
    -moz-box-shadow: inset 0 1px 3px rgba(0, 0, 0, 0.1), 0 0 8px rgba(82, 168, 236, 0.6);
    box-shadow: inset 0 1px 3px rgba(0, 0, 0, 0.1), 0 0 8px rgba(82, 168, 236, 0.6);
}
/* buttons */
button {
    display: inline-block;
    padding: 4px 14px;
    font-family: "Helvetica Neue", Helvetica, Arial, sans-serif;
    font-size: 13px;
    line-height: 18px;
    -webkit-border-radius: 4px;
    -moz-border-radius: 4px;
    border-radius: 4px;
    -webkit-box-shadow: inset 0 1px 0 rgba(255, 255, 255, 0.2), 0 1px 2px rgba(0, 0, 0, 0.05);
    -moz-box-shadow: inset 0 1px 0 rgba(255, 255, 255, 0.2), 0 1px 2px rgba(0, 0, 0, 0.05);
    box-shadow: inset 0 1px 0 rgba(255, 255, 255, 0.2), 0 1px 2px rgba(0, 0, 0, 0.05);
    background-color: #0064cd;
    background-repeat: repeat-x;
    background-image: -khtml-gradient(linear, left top, left bottom, from(#049cdb), to(#0064cd));
    background-image: -moz-linear-gradient(top, #049cdb, #0064cd);
    background-image: -ms-linear-gradient(top, #049cdb, #0064cd);
    background-image: -webkit-gradient(linear, left top, left bottom, color-stop(0%, #049cdb), color-stop(100%, #0064cd));
    background-image: -webkit-linear-gradient(top, #049cdb, #0064cd);
    background-image: -o-linear-gradient(top, #049cdb, #0064cd);
    background-image: linear-gradient(top, #049cdb, #0064cd);
    color: #fff;
    text-shadow: 0 -1px 0 rgba(0, 0, 0, 0.25);
    border: 1px solid #004b9a;
    border-bottom-color: #003f81;
    -webkit-transition: 0.1s linear all;
    -moz-transition: 0.1s linear all;
    transition: 0.1s linear all;
    border-color: #0064cd #0064cd #003f81;
    border-color: rgba(0, 0, 0, 0.1) rgba(0, 0, 0, 0.1) rgba(0, 0, 0, 0.25);
}
button:hover {
    color: #fff;
    background-position: 0 -15px;
    text-decoration: none;
}
button:active {
    -webkit-box-shadow: inset 0 3px 7px rgba(0, 0, 0, 0.15), 0 1px 2px rgba(0, 0, 0, 0.05);
    -moz-box-shadow: inset 0 3px 7px rgba(0, 0, 0, 0.15), 0 1px 2px rgba(0, 0, 0, 0.05);
    box-shadow: inset 0 3px 7px rgba(0, 0, 0, 0.15), 0 1px 2px rgba(0, 0, 0, 0.05);
}
button::-moz-focus-inner {
    padding: 0;
    border: 0;
}
table {
    *border-collapse: collapse; /* IE7 and lower */
    border-spacing: 0;
    width: 100%;
}
table {
    border: solid #ccc 1px;
    -moz-border-radius: 6px;
    -webkit-border-radius: 6px;
    border-radius: 6px;
    /*-webkit-box-shadow: 0 1px 1px #ccc;
    -moz-box-shadow: 0 1px 1px #ccc;
    box-shadow: 0 1px 1px #ccc;   */
}
table tr:hover {
    background: #fbf8e9;
    -o-transition: all 0.1s ease-in-out;
    -webkit-transition: all 0.1s ease-in-out;
    -moz-transition: all 0.1s ease-in-out;
    -ms-transition: all 0.1s ease-in-out;
    transition: all 0.1s ease-in-out;
}
table td, .table th {
    border-left: 1px solid #ccc;
    border-top: 1px solid #ccc;
    padding: 8px;
    text-align: left;
}

table th {
    background-color: #dce9f9;
    background-image: -webkit-gradient(linear, left top, left bottom, from(#ebf3fc), to(#dce9f9));
    background-image: -webkit-linear-gradient(top, #ebf3fc, #dce9f9);
    background-image:    -moz-linear-gradient(top, #ebf3fc, #dce9f9);
    background-image:     -ms-linear-gradient(top, #ebf3fc, #dce9f9);
    background-image:      -o-linear-gradient(top, #ebf3fc, #dce9f9);
    background-image:         linear-gradient(top, #ebf3fc, #dce9f9);
    /*-webkit-box-shadow: 0 1px 0 rgba(255,255,255,.8) inset;
    -moz-box-shadow:0 1px 0 rgba(255,255,255,.8) inset;
    box-shadow: 0 1px 0 rgba(255,255,255,.8) inset;*/
    border-top: none;
    text-shadow: 0 1px 0 rgba(255,255,255,.5);
    padding: 5px;
}

table td:first-child, table th:first-child {
    border-left: none;
}

table th:first-child {
    -moz-border-radius: 4px 0 0 0;
    -webkit-border-radius: 4px 0 0 0;
    border-radius: 4px 0 0 0;
}
table th:last-child {
    -moz-border-radius: 0 4px 0 0;
    -webkit-border-radius: 0 4px 0 0;
    border-radius: 0 4px 0 0;
}
table th:only-child{
    -moz-border-radius: 4px 4px 0 0;
    -webkit-border-radius: 4px 4px 0 0;
    border-radius: 4px 4px 0 0;
}
table tr:last-child td:first-child {
    -moz-border-radius: 0 0 0 4px;
    -webkit-border-radius: 0 0 0 4px;
    border-radius: 0 0 0 4px;
}
table tr:last-child td:last-child {
    -moz-border-radius: 0 0 4px 0;
    -webkit-border-radius: 0 0 4px 0;
    border-radius: 0 0 4px 0;
}

#TOC {
  left: 60px;
  margin: 20px 0px 10px 0px;
}

.main-container {
  max-width: 1800px;
  margin-left: -220px;
  margin-right: -205px;
}

options(width = 600px)

</style>



#新4.4(detecting rare and weak signals)


##经典算法计算HC值

###公式一

首先按照高阶鉴定法HC的经典算法计算。步骤如下：

(1)对每个检验计算一个统计量得分，根据统计量得分计算 $p$ 值；

(2)对p值进行排序 $\pi_{(1)}<\pi_{(2)}<\cdots \pi_{(p)}$

(3)计算第 $k$ 个HC值，相当于算了一个二阶 $z$ -得分:
$$
H C_{p, k}=\sqrt{p}\left[\frac{k / p-\pi_{(k)}}{\sqrt{\pi_{(k)}\left(1-\pi_{(k)}\right)}}\right]
$$
(4)取最大值, 计算相应的 $H C_{p^{*}}=\max _{1 \leqslant k \leqslant p \alpha_{0}}\left\{H C_{p, k}\right\},$ 找到对应的 $\hat{k},$ 前 $k$
可以认为是真显著的,拒绝所有的 $H_{(i)}, i=1,2, \cdots, k$.

这一公式的名称是Orthodox Higher Criticism (OHC)

```{r warning=FALSE, message=FALSE}
#p值用Π表示
pai <- c(0.0024, 0.0056, 0.0096, 0.0121, 0.0201, 0.0278, 0.0298, 0.0344, 0.0349, 0.3240, 0.4262, 0.5719, 0.6528, 0.7590, 1.0000)
#对p值进行排序
pai <- sort(pai)
#p是p值的个数
p <- length(pai)
k <- 1:15
#经典算法，计算HC值
HC_clas <- sqrt(p)*(k/p - pai)/sqrt(pai*(1-pai))
HC_clas
#书上把NaN修正为0

#阈值
thre_clas <- max(HC_clas)
k_hat_clas <- which.max(HC_clas)
k_hat_clas
#画图
plot(HC_clas, type = "b", ylab = "HC值", main = "经典算法得到的HC值")
#用红线标出阈值所在位置
abline(v = k_hat_clas, col = "red")
text(x = k_hat_clas, y = 2, label = c("拒绝9个"), pos = 2, col = "red")
```

得到的HC值与例题中的结果一致。

HC得分先增后降，在9个检验上达到最大，因此HC值的阈值选在第9组的位置。同时，第9组和第10组之间也是两组HC值间隔最大的位置。

所以，HC拒绝的检验数量是9。

###公式二：另一种经典算法的公式

另一种经典算法的公式

(该公式与书上经典算法的公式中，仅分母略有差别)

HC值是
$$
H C\left(i ; \pi_{(i)}\right)=\sqrt{N} \frac{i / N-\pi_{(i)}}{\sqrt{i / N(1-i / N)}}
$$



采用这一公式计算得到的HC值如下。

```{r warning=FALSE, message=FALSE}
HC_clas2 <- sqrt(p)*(k/p - pai)/sqrt((k/p)*(1-k/p))
HC_clas2

#阈值
thre_clas2 <- max(HC_clas2)
k_hat_clas2 <- which.max(HC_clas2)
k_hat_clas2
#画图
plot(HC_clas2, type = "b", ylab = "HC值", main = "经典算法得到的HC值")
#用红线标出阈值所在位置
abline(v = k_hat_clas2, col = "red")
text(x = k_hat_clas2, y = 2, label = c("拒绝9个"), pos = 2, col = "red")
```

###公式二：fdrtool包中的hc.score()和hc.thresh()函数

经典算法的后一种公式与R中`fdrtool`包中的`hc.score()`和`hc.thresh()`函数计算是一致的。

```{r warning=FALSE, message=FALSE}
pai <- c(0.00020, 0.00096, 0.00190, 0.00950, 0.02010, 0.02780, 0.02980, 0.03440, 0.03490, 0.32400, 0.42620, 0.57190, 0.65280, 0.75900, 1.0000)
library(fdrtool)
#计算HC值
hc.score(pai)
#计算阈值
max(hc.score(pai))
#阈值所在位置
which.max(hc.score(pai))
#函数hc.thresh()计算阈值并画图
hc.thresh(pai)
```


##IF-PCA方法计算HC值

接下来采用IF-PCA方法计算HC值。

公式为

$$
HC_{p, k}=\frac{\sqrt{p}\left(k / p-\pi_{(k)}\right)}{\sqrt{k / p+\max \left\{\sqrt{n}\left(k / p-\pi_{(k)}\right), 0\right\}}}
$$


```{r warning=FALSE, message=FALSE}
#使用If-PCA方法计算HC值的函数
#pai为检验的p值，n为每组检验的样本量
PCA_func <- function(pai, n){
#对p值从小到大排序
  pai <- sort(pai)
  p <- length(pai)
  k <- 1:p
#计算HC值
  HC_PCA <- sqrt(p)*(k/p - pai)/sqrt(k/p + max(sqrt(n)*(k/p-pai), 0))
  HC_PCA
#阈值
  thre_PCA <- max(HC_PCA)
  k_hat_PCA <- which.max(HC_PCA)
  k_hat_PCA
#返回HC值，阈值，拒绝的检验的个数
  return(list(HC_PCA, thre_PCA, k_hat_PCA))
}
#对题中的p值计算HC值
PCA_res <- PCA_func(pai, 30)
#HC值
HC_PCA <- PCA_res[[1]]
HC_PCA
#阈值
thre_PCA <- PCA_res[[2]]
#拒绝的检验的个数
k_hat_PCA <- PCA_res[[3]]
k_hat_PCA

#画图
plot(HC_PCA, type = "b", ylab = "HC值", main = "IF-PCA方法得到的HC值")
#添加标识阈值的红色线
abline(v = k_hat_PCA, col = "red")
text(x = k_hat_PCA, y = 0.1, label = c("拒绝9个"), pos = 2, col = "red")
```

从图中可以看到，用IF-PCA方法计算得到的HC得分先增后降，并且在第9个检验上达到最大。

HC的阈值是第9组的HC值，选择拒绝的检验数量是9。

与例题中采用经典算法拒绝的检验数量相同。

#新4.5(clustering & classification)


GitHub上给出的数据是：

EX181.txt，是181个组织样本的数据，每个样本包括12533条基因；

ADCA.txt，是肺癌样本(ADCA,Adenocarcinoma)的训练集。

以下分别进行clustering和classification的计算。




以下分别进行两个计算。



由于给出了肺癌样本(ADCA,Adenocarcinoma)的训练集ADCA.txt数据，所以进行的第二个计算是将所有样本分为训练集和测试集，对测试集中每个样本的标签进行预测。可以求得错误判断的数量，来反映预测的精度。

##1.用IF-PCA方法对每组样本计算HC值，进行基因有效性的检验(clustering)

PCA是因子分析的一种。

这里有两个cluster，分别是MPM和ADCA。

读入EX181.txt数据后，去掉第一列的基因名称后，保存为数据框EX。

将样本数据分为MPM和ADCA两组。MPM组是数据EX的第1至31列，ADCA组是数据EX的32至181列。

对MPM和ADCA这两组样本进行KS检验，得到p值，然后计算HC值，判断无效基因的数量。

###1.1直接计算KS值

第一个是根据给出的数据EX181，对每一组样本进行KS检验等正态性检验后得到检验的p值，然后运用IF-PCA方法计算HC值，得到可以拒绝的原假设的个数，从而判断无效基因的数量。

```{r warning=FALSE, message=FALSE}
#读入数据，为数据框类型
#12533行，182列
#第一列是基因名称，第2-182列是181个组织样本
#每一行是一条基因
EX181 <- read.delim("D:/data/EX181.txt")
#去掉第一列基因名称，保存为EX
#EX有12533行，181列
EX <- EX181[,-1]
#ADCA数据有12533行，16列
ADCA <- read.delim("D:/data/ADCA.txt",sep = " ", header = FALSE)

library(dgof)
EX_MPM <- EX[,1:31]
EX_ADCA <- EX[,32:181]
#EX有12533行

#每条基因都有MPM和ADCA两个病
#检测出p值比较小的，是一条MPM和ADCA两组分布差异比较大的基因，因为要检测的是识别对其中一种疾病有效的
#因为对两种疾病都无效的话，这条基因MPM和ADCA两组分布接近

#对每个基因进行KS检验，得到p值
pai_KS <- apply(EX, 1, function(x) ks.test(x[1:31], x[32:181])$p.value)
#每组检验的样本量
n_gene <- 181

#用IF-PCA方法计算HC值
psort_gene <- sort(pai_KS)
p_gene <- 12533
n_gene <- 181
kk_gene <- c(1:p_gene)/(1 + p_gene)
HCsort_gene <- (sqrt(p_gene)*((kk_gene - psort_gene)))/sqrt(kk_gene)
psort_max_sqrt_gene <- sqrt(n_gene)*(kk_gene - psort_gene)/kk_gene
psort_max_gene <- rep(0, p_gene)
for(i in 1:p_gene){
psort_max_gene[i] <- ifelse(psort_max_sqrt_gene[i]>0, yes = psort_max_sqrt_gene[i], no = 0)}
HCsort_gene <- HCsort_gene/(sqrt(psort_max_gene + 1))

  
#计算阈值时要注意限制条件
pvalcut_gene <- (log(p_gene))/p_gene
Ind_gene <- which(pai_KS>pvalcut_gene)[1]
ratio_gene <- HCsort_gene
ratio_gene[1:(Ind_gene-1)] = -Inf
#ratio[((6267)+1):(length(ratio))]=-Inf
ratio_gene[(6267):(length(ratio_gene))]=-Inf
maxratio_gene <- which(ratio_gene == max(ratio_gene))
L_gene <- maxratio_gene[length(maxratio_gene)]
numselect_gene <- L_gene
numselect_gene

```



###1.2 参考原matlab代码的clustering

(1)函数功能

函数`ifpca()`对每个样本都得出其标签label（取值为0或1），用于下一步的classification

(2)输入的参数


Data，这里是12533行，181列的矩阵，p=12533是feature（基因）的个数，n=181是样本的个数；每一列是一个样本

K，cluster的个数，这里为2，因为有MPM和ADCA两个cluster

(3)返回的值

label，长度为181的向量，是每个样本的标签label，取值为0或1

stats.KS，长度为12533的向量，是每个基因的KS值

stats.HC，长度为12533的向量，是每个基因的HC值

stats.pval，长度为12533的向量，是每个基因的p值

stats.ranking，长度为12533的向量，根据p值，基因的秩

numselect，显著的个数，这里是有效的基因数

备注：ifpca()函数运行所需时间比较长

```{r warning=FALSE, message=FALSE}
ifpca <- function(Data, K){

  Data <- t(read.csv("D:/data/lungCancer.csv", header = FALSE))

#p=12533，n=181
  p <- nrow(Data)
  n <- ncol(Data)

#标准化
  #对每条基因的181个样本求均值和标准差
  gm <- apply(Data, 1, mean)
  gsd <- apply(Data, 1, sd)
  #Data的每一行是一条基因
  Data <- apply(Data, 2, function(x) (x - gm)/gsd)
#计算KS值
#rep: the number of Kolmogorov-Smirnov statistics to be simulated in the algorithm, defacult 100*p.
#p=12533 n=181 
rep_times <- 100*p

#rep_times <- 50000
KSvalue <- rep(0,rep_times)
kk <- c(0:n)/n


for(i in 1:rep_times){
    #正态分布的随机数
	x = rnorm(n) 
	z = (x - mean(x))/sd(x)
	z = z/sqrt(1 - 1/n)
	pi = pnorm(z)
	pi = sort(pi)
#D统计量
	KSvalue[i] = max(max(abs(kk[1:n] - pi)), max(abs(kk[2:(n+1)] - pi)))
}
#KS统计量得分
KSvalue <- KSvalue*sqrt(n)
#注意删除，释放内存；否则后面计算可能会出错
rm(x, z, pi, kk)

#重复得到的KSvalue求均值方差，后面用来标准化KS

KSmean <- mean(KSvalue)
KSstd <- sd(KSvalue)

#per: a number with 0 < per <= 1, the percentage of Kolmogorov-Smirnov 
#statistics that will be used in the normalization step, default to be 1. 
#When the data is highly skewed, this parameter can be specified, such as
#0.5.用来纠正偏态
#在这里per=1

#对每个基因算一个KS值
#n=181 p=12533
kk = (c(0:n))/n
KS = rep(0, p)
for(j in 1:p){
    pi <- pnorm(Data[j,]/sqrt(1 - 1/n))
    pi <- sort(pi)
    KS[j] <- (sqrt(n))*(max(max(abs(kk[1:n] - pi)), max(abs(kk[2:(n+1)] - pi))))
    #删除pi
    rm(pi)
}


#每个基因有一个KS值
#对KS值进行标准化(Efron)
  KS <- ((KS - mean(KS))/(sd(KS)))*KSstd + KSmean
#n=181 p=12533
#用KS算p值，每个基因有一个p值

pval <- rep(0, p)
for(i in 1:p){
    pval[i] = (sum(KSvalue> KS[i]))/(length(KSvalue))
    }
#从小到大排序
  psort <- sort(pval)
  ranking <- rank(pval)
#用p值算HC
kk <- c(1:p)/(1 + p)
HCsort <- (sqrt(p)*((kk - psort)))/sqrt(kk)
psort_max_sqrt <- sqrt(n)*(kk - psort)/kk
psort_max <- rep(0, p)
for(i in 1:p){
psort_max[i] <- ifelse(psort_max_sqrt[i]>0, yes = psort_max_sqrt[i], no = 0)}
HCsort <- HCsort/(sqrt(psort_max + 1))
HC <- rep(0, p)
HC[ranking] <- HCsort

#阈值
#pvalcut，为了消除异常值的影响
pvalcut <- (log(p))/p

Ind <- which(psort>pvalcut)[1]
ratio <- HCsort
ratio[1:(Ind-1)] = -Inf
#ratio[((6267)+1):(length(ratio))]=-Inf
ratio[(6267):(length(ratio))]=-Inf
maxratio <- which(ratio == max(ratio))
L <- maxratio[length(maxratio)]
numselect <- L

#每个基因的HC，选出有效和无效的基因
stats.KS = KS
stats.HC = HC
stats.pval = pval
stats.ranking = ranking
stats.HCsort = HCsort


#IF-PCA
data_select <- Data[which(pval <= psort[L]), ]

return(list(numselect, stats.KS, stats.HC, stats.pval, stats.HCsort, stats.ranking))
}

Data <- t(read.csv("D:/data/lungCancer.csv", header = FALSE))


ifpca_res <- ifpca(Data, 2)
st.num <- ifpca_res[[1]]
st.KS <- ifpca_res[[2]]
st.HC <- ifpca_res[[3]]
st.pval <- ifpca_res[[4]]
st.HCsort <- ifpca_res[[5]]
#选出的个数，251
st.num

#画图
p <- 12533
library(ggplot2)
kk <- c(1:p)/p
df <- data.frame(kk, pvalue=sort(st.pval), KS=sort(st.KS, decreasing = TRUE), HC=st.HCsort)
ggplot(df, aes(x = kk, y = pvalue)) + geom_line() + theme_minimal() + scale_x_continuous(limits = c(0, 0.1)) + 
  scale_y_continuous(limits = c(0, 0.1)) + labs(x = "k/p")

ggplot(df, aes(x = kk, y = KS)) + geom_line() + theme_minimal() +
scale_x_continuous(limits = c(0, 0.1)) + 
  scale_y_continuous(limits = c(0, 5)) + labs(x = "k/p")

ggplot(df, aes(x = kk, y = HC)) + geom_line() + theme_minimal() +
  #scale_x_continuous(limits = c(0, 0.1)) + 
  #scale_y_continuous(limits = c(0, 10)) + 
  geom_vline(xintercept = 251/12533, col = "red") + labs(x = "k/p")
```




##2.将样本分为训练集和测试集，对测试集进行预测(classification)(参考原matlab代码)

参考论文2015，Jin做过很多数据集（参考PPT_HC和Github上的论文），主要是leukemia and the lung cancer data，这里只做了lung cancer。

目的就是预测。关于label，还有一些模型假定，参考论文2015

###1.数据来源和代码参考


1.1 数据来源

这里采用的训练集和测试集的数据为附件中的lungCancertrain.csv和lungCancer_test.csv。训练集和测试集的数据均包括标签label信息，标签取值为0或1。

这两个数据来源于lungCancer.mat文件，它包含了lungCancertrain和lungCancer_test两个数据。这里转为了同名的.csv文件。

1.2 代码参考

这部分代码参考了原文代码，进行了简化。

原文代码见附件HCclassification.m和HCclassification_fit.m。

1.3 网址

以上附件中的HCclassification.m文件，HCclassification_fit.m文件，lungCancer.mat文件均来源于<http://www.stat.cmu.edu/~jiashun/Research/software/>



###2.数据说明

训练集为lungCancertrain.csv，测试集为lungCancer_test.csv。

一共有12533条基因。

训练集和测试集的最后一列均为标签label，值为0或1。

训练的目的是准确预测测试集中的样本的标签。

训练集有32个样本。

测试集有151个样本，但是最后两行的两组样本没有标签信息，所以不可用。

测试集有149个可用的样本。

###3.计算过程

将通过两个函数`HCclassification()`和`HCclassification_fit()`进行。

####函数1 HCclassification()

(1)函数功能

函数`HCclassification()`的功能是，输入训练集的数据，返回权重等信息。

(2)输入的参数

TrainX，训练集的数据，在这里是12533行，32列的矩阵，每一行是一个样本，每一列是一条基因。

TrainY，在这里是长度为32的向量，是与TrainX对应的标签，值为1或者0。

(3)返回的值

weight，长度为12533的向量，是每条基因的权重

stats.HC，长度为12533的向量，是每条基因的HC值

stats.HCT，HC值的阈值

stats.xbar，长度为12533的向量，是训练集中，标签为1和为0的两组的平均值 

stats.s，长度为12533的向量，是训练集中，标签为1和为0的两组的标准差

```{r warning=FALSE, message=FALSE}
HCclassification <- function(TrainX, TrainY){
  
  TrainX <- TrainData
  TrainY <- lungCancertrain[, 12534]
  
  p <- nrow(TrainX)
  p
  n <- ncol(TrainX)
  n
#alpha=0.2是参考了原来的函数HCclassification.m中的默认值
  alpha <- 0.2
#将数据根据标签为0或1分为两组
  Train0 <- TrainX[, which(TrainY == 0)]
  Train1 <- TrainX[, which(TrainY == 1)]
#计算zscore
#两组的均值
  mu1 <- apply(Train0, 1, mean)
#mu1长度是12533，是标签为0的组Train0的每条基因的均值，一条基因一个均值
  mu2 <- apply(Train1, 1, mean)
#mu2长度是12533，是标签为1的组Train1的每条基因的均值，一条基因一个均值
  
  xbar <- (mu1+mu2)/2
#这里有三种xbar的算法，见HCclassification.m文件
  
#两组的标准差
#s1和s2的长度均为12533，一条基因得到一个方差
  s1 <- apply(Train0, 1, sd) 
  s2 <- apply(Train1, 1, sd)

#n1=16，即标签为0的样本是16个
  n1 <- ncol(Train0)
#n2=16，即标签为1的样本是16个
  n2 <- ncol(Train1)


#计算两组的方差
  s <- (n1-1)*(s1^2) + (n2-1)*(s2^2)
  s <- sqrt(s/(n-2))
  smed <- median(s)
#这里也有三种算法，见HCclassification.m文件
  s <- smed + s
  length(s)
 
#zscore <- (zscore - mean(zscore))/std(zscore)
  zscore <- (mu1 - mu2)/(s*sqrt(1/n1 + 1/n2))
#zscore长度为12533，计算得到12533个p值
#相当于每条基因分为两组，一组是标签为1，一组是标签为0。对每条基因计算一个zscore，是两组之间的差别
  
#zscore服从正态分布，计算p值，计算HC
#计算Z-score下，HC值的阈值
  pval  = 2*(1 - pnorm(abs(zscore)))
  kk    = (1:p)/(1 + p)
  psort = sort(pval)
  HC  = (kk - psort)/sqrt(kk - kk^2)
  #alpha The proportion of features with small p-values to calculate HC threshold. 
  HC  = HC[1:round(alpha*p)]
  L   = which.max(HC)
  
#标签为0的组的均值大于标签为1的组的均值的index
  ind1 = which(pval <= psort[L] & zscore >0)
#标签为0的组的均值小于标签为1的组的均值的index
  ind2 = which(pval <= psort[L] & zscore <= 0)
  
  thr_inx = (pval == psort[L])
  absz    = abs(zscore)
#HCT是最大的HC值对应的p值的zscore的绝对值
  HCT     = max(absz[thr_inx])

#计算权重
  weight = 0*zscore
#求阈值
#这里有三种算法，见HCclassification.m文件
#三种算法在论文Higher criticism thresholding: Optimal feature selection when useful features are rare and weak中有详细说明

#这里用默认的算法("hard")
  weight[ind1] =  abs(zscore[ind1])
  weight[ind2] = -abs(zscore[ind2])

#HC值
  stats.HC = HC
#HC值的阈值
  stats.HCT = HCT
#两组的均值
  stats.xbar = xbar
#两组的标准差
  stats.s = s

return(list(weight, stats.HC ,stats.HCT ,stats.xbar ,stats.s))
}

```

####函数2 HCclassification_fit()

(1)函数功能

函数`HCclassification_fit()`的功能是，输入测试集的数据，以及通过训练集得到的权重等信息，对测试集的标签label进行预测。

(2)输入的参数

weight，xbar，s，是函数`HCclassification()`的返回的信息；

Test，测试集的数据，在这里是在这里是12533行，149列的矩阵，每一行是一条基因，每一列是一个样本。

(3)返回的值

label，长度为149的向量，是预测的标签label

score，长度为149的向量，是对测试集进行标签分类时的得分

```{r warning=FALSE, message=FALSE}


HCclassification_fit <- function(weight, xbar, s, Test){
  

  p <- nrow(Test)
  m <- ncol(Test)
  
#对测试集数据进行标准化
#每一列是一个样本，每个样本都有12533条基因。
#对每个样本的每条基因，都减这个基因的xbar，除以这个基因的s
#z是12533行，149列的矩阵
  z = matrix(0, nrow =  p, ncol = m)
  for (j in 1:m){
    z[,j] = (Test[,j] - xbar)/s}
  
#对测试集的数据的标签进行预测
#weight是长度12533的向量，一个基因有一个权重
  score = t(z)%*%weight
#score是149行，1列
#每一行是一个样本的score，这个score是这个样本包含的12533条基因*每条基因的权重求和得到的
  
  label = (score <= 0)%*%1
#这是因为前面权重的计算，标签为0的均值更大时权重为正，标签为1的均值更大时权重为负
  
  return(list(score, label))
}
```

####运用以上两个函数，对测试集样本的标签进行预测，输出预测错误的个数

```{r warning=FALSE, message=FALSE}
lungCancertrain <- read.csv("D:/data/lungCancertrain.csv", header = FALSE)
lungCancer_test <- read.csv("D:/data/lungCancer_test.csv", header = FALSE)

TrainData = lungCancertrain[, 1:12533]
TrainData = t(TrainData)
Test = lungCancer_test[1:149, 1:12533]
Test = t(Test)
#最后两组样本没有标签为0或1的信息，所以去除最后两行

HC_res <- HCclassification(TrainData, lungCancertrain[, 12534])

#长度为12533的向量，是每条基因的权重
wt <- HC_res[[1]]
#长度为12533的向量，是每条基因的HC值
st.HC <- HC_res[[2]]
#HC值的阈值
st.HCT <- HC_res[[3]]
#长度为12533的向量，是训练集中，标签为1和为0的两组的平均值
st.xbar <- HC_res[[4]]
#长度为12533的向量，是训练集中，标签为1和为0的两组的标准差
st.s <- HC_res[[5]]

#对测试集的标签进行预测
fit_res <- HCclassification_fit(wt, st.xbar, st.s, Test)
score <- fit_res[[1]]
#预测得到的标签
label <- fit_res[[2]]

#对测试集的标签判断错误的个数
#测试集一共有149个样本
#判断正确的个数
sum(label == lungCancer_test[1:149,12534])
#判断错误的个数
sum(label != lungCancer_test[1:149,12534])
```

判断错误的个数仅有一个，说明准确率很高。





